臺灣基隆地方法院基隆簡易庭小額民事判決
110年度基小字第772號
原      告  李肇群  

被      告  陳家祿  


訴訟代理人  林鴻明  
上列當事人間損害賠償事件，本院於民國110年8月18日言詞辯論
終結，判決如下：
    主  文
原告之訴及假執行之聲請均駁回。
訴訟費用新臺幣壹仟元由原告負擔。
    事實及理由
一、按訴狀送達後，原告不得將原訴變更或追加他訴，但擴張或
    減縮應受判決事項之聲明者，不在此限，民事訴訟法第255
    條第1項第3款定有明文。查原告起訴時，原訴之聲明第一項
    請求：被告應給付原告新臺幣（下同）60,000元，及自起訴
    狀繕本送達翌日起至清償日止，按年利率5%計算之利息。嗣
    於民國110年8月18日言詞辯論期日具狀變更聲明，將請求被
    告給付之金額由60,000元變更為45,100元，核屬減縮應受判
    決事項之聲明，揆諸前揭說明，應予准許。
二、原告起訴主張：被告於110年1月12日駕駛車牌號碼000-0000
    號自用小貨車行經國道3號北向3公里500公尺處內側車道（
    位在基隆市七堵區）因輾壓路上石頭彈起，致伊駕駛於內側
    車道之車牌號碼0000-00號自用小客車受有前引擎蓋凹損、
    雨刷斷裂、擋風玻璃擊破等損害，爰依民法第184條第1項前
    段（贅載同條第2項）、第191條之2規定對被告請求損害賠
    償，並聲明：⑴被告應給付45,100元及自起訴狀繕本送達翌
    日起至清償日止按週年利率5%計算之利息；⑵訴訟費用由被
    告負擔；⑶願供擔保，請准宣告假執行。
三、被告則以：原告主張之損害難以認為與被告有關等語，資為
    抗辯，並聲明駁回原告之訴。
四、得心證之理由：
　㈠原告所駕駛之車牌號碼0000-00號自用小客車於110年1月12日
    駕車行經國道3號北上3.5公里內側車道處，因車輛擋風玻璃
    、前引擎蓋等受損，而於下基金交流道後，向駕駛車牌號碼
    000-0000號自用小貨車而行駛在其前方之被告告知係其駕車
    輾壓石頭造成其車輛受損，雙方乃前往基隆市警察局第四分
    局安樂分駐所報案，嗣經轉介至內政部警政署國道公路警察
    局第9警察大隊七堵分隊完成報案等情，業經原告主張及被
    告於警詢時是認，又有內政部警政署國道公路警察局第九公
    路警察大隊110年3月19日國道警九交字第1109001788號函暨
    附件道路交通事故資料影本及照片光碟存卷可查，是此部分
    即可資認定。
　㈡原告駕駛之車輛於當日受有損害，嗣後維修花費共計45,100
    元等情，除有前揭證據外，亦經原告提出統一發票及估價單
    各2份可查，是此部分亦無可疑，而可認定。
　㈢按當事人主張有利於己之事實者，就其事實有舉證之責任，
    民事訴訟法第277條前段定有明文，是原告既主張被告具有
    侵權行為，自應就被告具有故意或過失之行為負舉證責任，
    先予敘明。又查：
　⒈依上開內政部警政署國道公路警察局第九公路警察大隊110年
    3月19日函所檢附之「國道公路警察局道路交通事故初步分
    析研判表」，警察機關係記載被告「不明原因肇事」，並未
    具體載明被告有何故意或過失之行為導致原告所駕車輛受有
    損害，同函檢附之「道路交通事故調查報告表㈡」第34項亦
    為相同之記載，故難認被告有何原告所指之侵權行為。
　⒉本件僅原告陳稱被告肇事，然經被告否認與其有關，又查無
    其他證據足資佐證原告之主張，且依原告提出之「國道公路
    警察局第九公路警察大隊七堵分隊道路交通事故當事人登記
    聯單－事後報案」上載明發生時間為110年1月12日下午5時35
    分（按：當日為星期二，事故發生時間則屬一般正常下班時
    間），原告所指之事故發生地點沿國道3號高速公路繼續行
    駛至國道終點，即進入基隆市諸多居民、集居社區所在區域
    ，更可認逢下班時間該路段應非無其他車輛行駛。縱認確有
    石頭遭其他車輛輾壓、激起而衝擊原告所駕駛之車輛，然衡
    情應屬瞬息發生之事，原告固於駕駛過程中應緊盯路況，但
    其所應注意之視線範圍遠較於瞬間出現之石頭移動之動線更
    廣，則原告是否確有親見石頭遭激起之過程，顯非無疑。從
    而原告如何能確認造成其駕駛之車輛受損之石頭，係因被告
    所駕駛之車輛輾壓而激起，而非其他車輛或基於其他並非行
    駛間車輛所造成之原因？
　⒊況原告並未提出行車紀錄器或其他影像紀錄，自亦無從作為
    其主張之證明，是即難認原告之主張可採。
　⒋從而，依原告所舉證據，尚難認其所主張之被告所駕駛之車
    輛有壓起路面石頭彈擊其所駕駛車輛之情存在，自難認被告
    有何侵權行為而應負損害賠償責任。
　㈣因原告未能舉證被告有何侵權行為，自毋庸再審酌原告所提
    出賠償數額之必要。從而原告請求被告負損害賠償責任，即
    屬無據，應予駁回。
五、綜上所述，原告請求被告為損害賠償為無理由，應予駁回。
    原告之訴既經駁回，則其假執行之聲請即失所附麗，應併予
    駁回，一併敘明。
六、本件事證已臻明確，兩造其餘攻擊防禦方法及所提證據，核
    與判決結果不生影響，爰不逐一論述，併此敘明。
七、本件第一審裁判費為1,000元，此外核無其他費用支出，是
    其訴訟費用額確定為1,000元，爰依職權確定前開訴訟費用
    ，由敗訴之原告負擔。
八、據上論結，本件原告之訴為無理由，依民事訴訟法第436條
    之19第1項、第87條第1項、第78條，判決如主文。
中　　華　　民　　國　　110 　年　　8 　　月　　31　　日
                  基隆簡易庭法　官　李謀榮　　　　　
以上正本係照原本作成。
對於本件判決如有不服，應於收受送達後20日內向本院提出上訴
書狀，上訴於本院合議庭，並按他造當事人之人數附具繕本。
當事人之上訴，非以判決違背法令為理由不得為之，上訴狀應記
載上訴理由，表明下列各款事項：
㈠原判決所違背之法令及其具體內容。
㈡依訴訟資料可認為原判決有違背法令之具體事實。
如委任律師提起上訴者，應一併繳納上訴審裁判費。
中　　華　　民　　國　　110 　年　　8 　　月　　31　　日
                            書記官　鄭又綾